【裁判字號】    89,小上,5
【裁判日期】    890223
【裁判案由】    侵權行為損害賠償等
【裁判全文】
台灣彰化地方法院民事裁定  八十九年度小上字第五號
    上  訴  人  丙○○
    被上訴人    丁○○
                甲○○
                乙○○
                戊○○
右當事人間請求侵權行為損害賠償等事件，上訴人對於中華民國八十八年八月十七日
本院員林簡易庭小額民事判決提起上訴，本院裁定如左：
    主      文
上訴駁回。
第二審程序費用由上訴人負擔。
    理        由
按對於小額程序之第一審裁判，得上訴或抗告於管轄之地方法院，其審判以合議行之
。對於前項第一審裁判之上訴或抗告，非以其違背法令為理由，不得為之。民事訴訟
法第四百三十六條之二十四定有明文。是對於小額程序之第一審裁判，非主張原判決
違背法令以為上訴理由，即屬不應准許，自應認為不合法而駁回之（參酌最高法院二
十六年鄂上字第二三六號判例）。本件上訴人係以（一）（台灣電力公司）民國七十
八年以前沒有浮動費率，沒有機動反映成本，絕對有不合理收費即超收電費，台電之
生意好，賺的多，應是調降，台電竟謂反應不同時段之供電成本百分之二十一為由調
高夏季用電之收費率，是違憲行為，侵害消費者之侵權行為，消費者有拒絕及說不的
權利。（二）八十八年九月二十一日全台大停電，「電來時」，輪流供電前段未做，
處理不當，經上訴人抗議後才做，翌日（即同月二十二日）下午台電彰化所、員林所
又人為處理「輪流停電」沒有做，不當。經上訴人抗議後才於同月二十三日補救實施
，但包括上訴人至少損失新台幣（下同）五千元以上，原審判決為何未就台電上開行
為是否有違「誠信」及台電之「契約」是否公平、合法加以說明，反而曲意維護、包
庇台電，有無違憲。（三）上訴人於八十八年夏季係非自願失業勞工、鎮及縣列案急
難救助戶之身份，所以台電於八十八年夏季起應改為正常收費，即八十八年上訴人之
電費以八千多元而非一萬多元，不能強迫、強制先超收近三千元，上訴人亦只能繳納
而不能說不，否則即不能用電，此已違憲、侵權無庸置疑，原審為何不針對此論述，
竟非法附和不可只繳八千元，否則斷電即為合理，台電上開行為和其契約均是合情、
合理、合法，原審「職」、「枉法」至明。（四）台電歷經全國八十八年九月二十
一日天災，及國家財政高負載，而八十九年初領八十八年年終金，全國軍公教只領
一點五個月，台電郤領四點五個月之高額，另反核民眾對付，台電一撥幾千萬元公款
：：等，不但純營業，比民營生意更民營，即持「壟斷事業」之專橫；對「人為疏失
」及「處理不當」：：等並無相當代價「賠償」，其「權利」和「義務」，雙方「契
約」不公平、不合理至明，違憲明確，國營事業不能「純營利」不服務「全民」：：
等。為由提起本件上訴，而未具體說明其違背何項法令條款。揆諸前揭說明，應認其
上訴為不合法。
據上論結，本件上訴為不合法，依民事訴訟法第四百三十六條之三二第二項、第四百
四十四條第一項前段、第九十五條、第七十八條，裁定如主文。
中      華      民      國    八十九    年      二      月    二十三    日
                                      民事第一庭
~B審判長法官  鍾堯航
~B法      官  黃倩玲
~B法      官  陳秋錦
右為正本係照原本作成
不得上訴。
中      華      民      國    八十九    年      二      月    二十九    日
~B法院書記官  陳蒼林


司法院資訊處製作；財團法人民間司法改革基金會備份。
